# 求助陈版建信融通业务

提问人：shiyunhao2 时间：2020-08-28 12:33:07
陈版，我公司最近收到一张建信融通的票据，上面承诺付款方，付款时间等都有，但不属于银行承兑汇票的样式（详见图片），类似这种票据是比照银行承兑汇票进行处理吗？
建信.jpg
(60.61 KB, 下载次数: 30)
3 天前 上传

回答人：chenyiwei
这种业务通常是基于集团内核心企业的信用而签发的债权凭证，可在一定范围内流通，但其本质上仍属于商业信用而不是银行信用，其信用风险特征更接近于商业承兑汇票。